Inventaris van het archief van het Kabinet van de Commissaris der Koningin in Zuid-Holland, (1942) 1945-1986
Nationaal Archief, Den Haag
- JUSTITIËLE AANGELEGENHEDEN, 11.
  - Rechterlijke macht en notariaat, 11.2.
    - Notitie over de taak van de Commissaris der Koningin ten aanzien van het notariaat, 1972; 483
    - Organisatie van de rechterlijke macht, waaronder de indeling in rechtsgebieden en benoeming van leden van de rechterlijke macht, 1947-1987; 484
- BUITENLANDSE BETREKKINGEN, 12.
  - Excursie van het Corps Diplomatique door de provincie op 6 juli 1965 op uitnodiging van de Commissaris der Koningin, 485
  - Bezoek van het Corps Diplomatique aan de provincie op 24 juni 1968 op uitnodiging van de Commissaris der Koningin, 486
- AANGELEGENHEDEN BETREFFENDE GEMEENTEN EN WATERSCHAPPEN, 13.
  - Wapens en vlaggen, 13.1.
    - Informatie over wapens en vlaggen van gemeenten en waterschappen, 1957-1986; 487
  - Burgemeesterskringen, 13.2.
    - Vaststelling en wijziging van de indeling in burgemeesterskringen, 1946-1979; 488
    - Kringvergaderingen van Burgemeesters, 1946-1957; 489-492
      - 1946-1947, 489
      - 1948-1950, 490
      - 1951-1953, 491
      - 1954-1957, 492
    - Vergaderingen van Burgemeesters in Kring VII te Gorinchem, 1950-1955; 493
    - Correspondentie met en over de kringvergaderingen van burgemeesters in de 12 kringen, 1956-1972; 494
  - Controle door of vanwege hoger gezag, 13.3.
    - Instelling van tijdelijke gemeenteraden., 1945; 916
    - Bestuursproblematiek in de gemeente Benthuizen, 1975-1980; 495
  - Werkbezoeken door de Commissaris der Koningin, 13.4.
    - Procedures en richtlijnen rondom het houden van werkbezoeken door de Commissaris der Koningin en overzichten van te houden en gehouden werkbezoeken, 1945-1986; 496
    - Werkbezoeken aan gemeenten, 13.4.1.
      - Bezoek aan gemeenten op Voorne., 1945; 917
      - Bezoeken aan Abbenbroek, Oudenhoorn en Zuidland, 1959-1977; 497
      - Bezoeken aan Ameide en Tienhoven, 1957-1982; 498
      - Bezoeken aan Ammerstol en Bergambacht, 1958-1982; 499
      - Bezoeken aan Arkel en Kedichem, 1969-1984; 500-501
        - correspondentie, 500
        - bijlagen bij de programma's, 501
      - Bezoeken aan Asperen en Heukelum, 1957-1982; 502
      - Bezoeken aan Benthuizen, 1959-1983; 503
      - Bezoeken aan Berkel en Rodenrijs, 1950-1983; 504
      - Bezoeken aan Berkenwoude, 1958-1984; 505
      - Bezoeken aan Bleskensgraaf en Hofwegen, Streefkerk en Oud-Alblas, 1961-1981; 506
      - Bezoeken aan Bodegraven, 1979-1980; 507
      - Bezoeken aan Brandwijk, Molenaarsgraaf en Wijngaarden, 1956-1983; 508
      - Bezoeken aan De Lier, 1959-1982; 509
      - Bezoek aan Delft, 1975; 510
      - Bezoeken aan Driebruggen, 1965-1983; 511
      - Bezoek aan Dubbeldam, 1957; 512
      - Bezoeken aan Everdingen en Hagestein, 1958-1984; 513
      - Bezoeken aan Geervliet en Heenvliet, 1957-1978; 514
      - Bezoeken aan Giessenburg en Schelluinen, 1961-1982; 515
      - Bezoek aan Giessendam en Hardinxveld, 1956; 516
      - Bezoeken aan Gouderak, 1955-1981; 517
      - Bezoeken aan Goudriaan en Ottoland, 1957-1984; 518
      - Bezoeken aan Groot-Ammers, 1974-1982; 519
      - Bezoek aan Groot-Ammers, Langerak en Nieuwpoort, 1984; 520
      - Bezoeken aan Haastrecht en Vlist, 1958-1985; 521
      - Bezoeken aan Hazerswoude, 1964-1986; 522
      - Bezoeken aan Hei- en Boeicop, Lexmond en Schoonrewoerd, 1960-1984; 523-524
        - correspondentie, 523
        - bijlagen bij het programma van 1979, 524
      - Bezoeken aan Heinenoord, 1957-1980; 525
      - Bezoeken aan Hoogblokland, Hoornaar en Noordeloos, 1961-1983; 526
      - Bezoeken aan Klaaswaal, 1959-1980; 527
      - Bezoeken aan Koudekerk aan den Rijn, 1959-1981; 528-529
        - correspondentie, 528
        - bijlage bij het programma van 1981, 529
      - Bezoeken aan Krimpen aan de Lek, 1958-1983; 530
      - Bezoeken aan Langerak en Nieuwpoort, 1957-1984; 531
      - Bezoeken aan Leerbroek, Meerkerk en Nieuwland, 1956-1983; 532
      - Bezoeken aan Leimuiden en Rijnsaterwoude, 1956-1986; 533-534
        - correspondentie, 533
        - bijlagen bij het programma 1981, 534
      - Bezoeken aan Lekkerkerk, 1956-1983; 535
      - Bezoeken aan Maasdam, 1957-1983; 541
      - Bezoeken aan Mijnsheerenland en Westmaas, 1956-1981; 542
      - Bezoeken aan Moerkapelle, 1959-1982; 543
      - Bezoeken aan Nieuw-Beijerland, Goudswaard en Piershil, 1952-1982; 544
      - Bezoek aan Nieuw-Lekkerland en Oud-Alblas, 1956; 545
      - Bezoeken aan Nieuwe Tonge, 1959-1961; 546
      - Bezoek aan Nieuwkoop en Sassenheim, 1980; 547
      - Bezoeken aan Numansdorp, 1974-1982; 548
      - Bezoeken aan Oostvoorne, 1959-1981; 549
      - Bezoeken aan Ouderkerk aan den IJssel en Oudewater, 1959-1978; 550
      - Bezoek aan Papendrecht, Warmond, Leiderdorp en Moordrecht, 1982; 551
      - Bezoek aan Poeldijk, 1985; 552
      - Bezoek aan Poortugaal, 1958-1983; 553
      - Bezoek aan Puttershoek, 1957-1982; 554
      - Bezoek aan Rhoon, 1958-1983; 555
      - Bezoeken aan Ridderkerk, Rozenburg en Leiderdorp, 1981-1982; 556
      - Bezoeken aan Rijnsburg, 1983-1984; 557
      - Bezoeken aan Rockanje, 1952-1979; 558
      - Bezoeken aan Stolwijk, 1973-1981; 559
      - Bezoeken aan Vierpolders en Zwartewaal, 1957-1979; 560
      - Bezoek aan Wijngaarden, Molenaarsgraaf en Brandwijk, 1956; 561
      - Bezoeken aan Woerden, 1956-1983; 562
      - Bezoeken aan Woubrugge, 1957-1982; 563
      - Bezoeken aan Zevenhoven, 1959-1981; 564
      - Bezoeken aan Zevenhuizen, 1957-1985; 565
      - Bezoeken aan Zuid-Beijerland, 1965-1980; 566
      - Bezoeken aan Zwammerdam, 1960-1962; 567
    - Werkbezoeken aan brandweer- en politiediensten, 13.4.2.
      - Bezoeken aan de gemeentepolitie in diverse gemeenten, 1948-1969; 536-537
        - 1948-1959, 536
        - 1960-1969, 537
      - Bezoeken aan de rijkspolitie in diverse districten, 1951-1960; 538
      - Bezoek aan de Brandweer in Rotterdam en Rozenburg, 1974; 539
      - Bezoek aan de Tweede Divisie Koninklijke Marechaussee te 's-Gravenhage, 1985; 540
    - Werkbezoeken aan waterschappen, 13.4.3.
      - Bezoek aan het Waterschap van de Benedenlinge wegens de indienststelling van een nieuw gemaal te Steenenhoek., 1945; 918
      - Bezoeken aan diverse waterschappen in de provincie, 1981-1986; 844
  - Burgemeesters en wethouders, 13.5.
    - Benoeming van burgemeesters en wethouders onder het Duitse regiem., 1945 maart-april; 909
    - Staking, schorsing en ontslag van burgemeesters wegens hun houding tijdens de bezetting., 1945-1946; 910
    - Zuivering van burgemeesters., 1945-1946; 911
    - Benoeming en ontslag van de burgemeesters van Lexmond, Monster, Poortugaal en Bodegraven., 1945-1946; 912
    - Uitsluiting van wethouders wegens hun houding tijdens de bezetting, benoeming tijdelijke wethouders en aanwijzing van wethouders tot plaatsvervangend burgemeester., 1945; 913-914; 2 pakken
      - mei - augustus 1945, 913
      - september - december 1945, 914
    - Beleid en procedures inzake de benoeming van burgemeesters, 1945-1983; 568-569
      - 1945-1968, 568
      - 1969-1983, 569
    - Richtlijnen en beleid inzake de bezoldiging van burgemeesters, 1946-1958; 570
    - Ambtswoningen van burgemeesters in het algemeen, 1947-1981; 571
    - Correspondentie en overleg inzake de samenwerking tussen burgemeesters en Justitie, 1952-1953; 572
    - Het zitting nemen in erecomités, commissies, raden en besturen door burgemeesters, 1953-1973; 573
    - Regeling omtrent het ontslag van burgemeesters, 1963; 574
    - Onderzoeksnota over de promotiemogelijkheden van burgemeesters, met bijbehorende correspondentie, 1969-1971; 575
    - Verzameling van gegevens over bezoldigde nevenfuncties van burgemeesters en wethouders in de provincie, 1969-1970; 576
    - Overzichten van de politieke overtuiging van burgemeesters, 1971-1981; 577
    - Discussienota uit 1975 over de benoeming en herbenoeming van burgemeesters en de benoeming van Commissarissen der Koningin, met diverse reacties en vervolgnotities, 1975-1978; 578
    - Beleid met betrekking tot de doorstroming van burgemeesters, 1978-1983; 579
    - Discussienota uit 1981 over de inspraak bij de benoeming en herbenoeming van burgemeesters en de benoeming van Commissarissen der Koningin, met diverse reacties en vervolgnotities, 1981-1982; 580
    - Burgemeestersdossiers, 13.5.1.
      Burgemeesters waarvan de ambtstermijn doorloopt tot nà 1986 worden wel genoemd, maar voor het dossier zelf wordt verwezen naar het archiefblok van nà 1986. De datering verwijst naar de ambtstermijn.
      - J. Aalbers (Krimpen aan den IJssel), 1945 - 1961; 581
      - J. Aantjes (Oud-Beijerland), 1966 - 1975; 582
        Openbaarheid beperkt tot 01-01-2026
      - J.A.A. Aarse (Hellevoetsluis), 1968 - 1979; 583
      - Jhr. J. Alberda van Ekenstein (Rockanje), 1973 - 1976; 584
        Openbaarheid beperkt tot 01-01-2027
      - J.C. Aschoff (Rozenburg), 1957 - 1966; 585
      - J. Aten (Schoonhoven), 1950 - 1976; 586
      - J. Bakker (Bleiswijk), 1948 - 1969; 587
        Openbaarheid beperkt tot 01-01-2020
      - P.B. Bakker (Ouderkerk aan den IJssel en waarnemend Berkenwoude), 1968-1984; 588
      - G.J.G. Bandell (Papendrecht), zie volgend archiefblok, ---
      - H.A.C. Banning (Leidschendam), 1947 - 1965; 589
      - G.A. Bax (Hendrik Ido Ambacht), 1951 - 1965; 590
      - J.J. Bax (Maasland), zie volgend archiefblok, ---
      - A.A. Beckering van Rhijn (Vierpolders en Zwartewaal), 1952 - 1964; 591
      - V.P.A. Beelaerts van Blokland (Barendrecht), 1946 - 1954; 592
      - P.A.C. Beelaerts van Blokland (Vianen), 1967 - 1971; 593
      - J.P.M. Beelaerts van Emmichoven (Dubbeldam), 1946 - 1970; 594
        Openbaarheid beperkt tot 01-01-2021
      - G.F.W. van Berckel (Noordwijk), 1946 - 1966; 595
      - A. Berends (Meerkerk, Leerbroek en Nieuwland), 1957 - 1979; 596
      - A.J. Berends (Lisse), 1968 - 1981; 597
        Openbaarheid beperkt tot 01-01-2032
      - H. Bergman (Gouda), 1924 - 1956; 658
      - P.J. Bliek (Spijkenisse), 1947 - 1976; 598
      - J. van Bochoven (De Lier), zie volgend archiefblok, ---
      - A. Boer (Zevenhuizen), 1947 - 1965; 599
      - H. Boer (Groot-Ammers, Langerak en Nieuwpoort), 1970 - 1977; 600
        Openbaarheid beperkt tot 01-01-2028
      - K. de Boer (Hardinxveld), 1939 - 1956; 601
      - H.L. du Boeuff (Maassluis en Oegstgeest, 1950 - 1968 (2 mappen), 602-603
        - Map 1, 602
        - Map 2, 603
      - A.Th. Bogaardt (Rijswijk), 1952 - 1973; 604
        Openbaarheid beperkt tot 01-01-2024
      - Th.A.W. Bolman (Strijen), 1938 - 1965; 605
      - J.P. Bolten (Alkemade), 1975 - 1982; 606
        Openbaarheid beperkt tot 01-01-2033
      - A. Bolwidt (Oostvoorne), 1968 - 1979; 607
      - C.J. van Bommel (Heinenoord), 1938 - 1965; 608
      - J.M. Bonnike (Noordwijk), zie volgend archiefblok, ---
      - C.A. Bos (waarnemend - Sassenheim), zie volgend archiefblok, ---
      - H. Bos (Dirksland), 1966 - 1983; 609
        Openbaarheid beperkt tot 01-01-2034
      - J. Bos (Woerden), zie volgend archiefblok, ---
      - G.J. van den Bosch Brethouwer (Puttershoek), 1972 - 1977; 610
      - J.G. Bosch (Zwartewaal), 1964 - 1974 (2 mapppen), 611-612
        - Map 1, 611
        - Map 2, 612
      - H.J.M. Bosma (Oudewater en Noordwijkerhout), 1960 - 1980; 613
      - P.B. Bouwman (De Lier), 1968 - 1973; 614
      - K. H. Brandt (Moordrecht), 1936 - 1952; 615
      - H.L. Breen (Rijnsaterwoude), 1972 - 1976; 616
      - J. v.d. Brink (Barendrecht), zie volgend archiefblok, ---
      - A.L.C. Brinkman (Stad aan 't Haringvliet en Hardinxveld-Giessendam), 1947-1980; 617
      - K.F. Broekens (Gouda), zie volgend archiefblok, ---
      - D. Brouwer (Brandwijk, Molenaarsgraaf en Wijngaarden), 1933 - 1956; 618
      - D. Brouwer de Koning (Jacobswoude), zie volgend archiefblok, ---
      - L. Brouwer (Zuid-Beijerland), 1954 - 1958; 619
      - J. Brouwers (Groot-Ammers, Langerak en Nieuwpoort), 1939 - 1970; 620
      - N. van der Brugge (Giessenburg en Schelluinen), 1951 - 1966; 621
      - J. de Bruin (Naaldwijk), zie volgend archiefblok, ---
      - P. de Bruin (Arkel en Kedichem), 1981 - 1985; 622
        Openbaarheid beperkt tot 01-01-2036
      - Z. Bruins Slot (Alphen aan de Rijn), 1957 - 1968; 623
      - F.A. Bulder (Krimpen aan den IJssel), zie volgend archiefblok, ---
      - C.H. de Cloe (Hellevoetsluis), 1979 - 1986; 624
      - L. Cnossen (Haastrecht, Stolwijk en Vlist), 1970 - 1974; 625
      - J.J. Croles (Bodegraven), 1946 - 1973; 626
      - M.J. Daamen-van Houte (Rijswijk), 1982 - 1986; 627
      - J.H.J. Daniels (Monster), 1968 - 1975; 628
      - G.W. baron Van Dedem (Boskoop), 1965 - 1977; 629
      - J.W.C. Dekking (Bleskensgraaf en Streefkerk), 1925 -1963, 630
      - A.J.M. Derksen (Geervliet en Heenvliet), 1968 - 1978; 631
        Openbaarheid beperkt tot 01-01-2029
      - J.A. Detmers (Zoeterwoude), 1953 - 1980; 632
      - A. van Dienst (Krimpen aan de Lek), 1965 - 1982; 633
      - J.G. Diepenhorst (Bergambacht), 1947 - 1972; 634
        Openbaarheid beperkt tot 01-01-2023
      - K. van Diepeningen (Leiderdorp), 1945 - 1962; 635
      - W.J.D. van Dijck (Maassluis), 1956 - 1973; 636
      - A.D. van Dijk (Poortugaal), 1947 - 1954; 637
      - J. van Dijk (Capelle aan den IJssel), 1948 - 1974; 638
      - M.K. van Dijke (Maassluis), 1973 - 1979; 639
      - P. van Dijke (Gouda), 1969 - 1972; 640
      - R.W. Dijkstra (Hardinxveld-Giessendam), 1980 - 1984; 641
      - C.G. van Dobben de Bruyn (Hazerswoude), 1964 - 1970; 642
      - K.D. Dorsman (Oud-Beijerland), 1976 - 1980; 643
      - H.H. Douma (Zwijndrecht), 1954 - 1976; 644
      - H.W. den Duijn (Rozenburg), zie volgend archiefblok, ---
      - H. Duiker (Katwijk), 1956 - 1967; 645
      - J.A.H.J. van der Dussen (Dordrecht), 1951 - 1965; 646
      - H.B. Eenhoorn (Voorburg), zie volgend archiefblok, ---
      - T.A.J. van Eijsinga (Hellevoetsluis en Nieuwenhoorn en Oegstgeest), 1949-1979; 647
      - L.V. Elfers (Kouderkerk aan den IJssel), zie volgend archiefblok, ---
      - H. van Es (Brielle), 1963 - 1971; 648
      - J. van Es (Maassluis), zie volgend archiefblok, ---
      - A. Eveleens (Mijnsheerenland), 1981 - 1984; 649
      - A. Feith (Voorburg), 1959 - 1976; 650
      - P. Feitsma (Sliedrecht), 1948 - 1960; 651
      - L.M.E. van Fisenne (Warmond), 1946 - 1961; 652
      - R.M. Gallas (Delft), 1979 - 1985; 653
      - W.M. Geertsema (Wassenaar), 1961 - 1971; 654
      - H. van Geest (Bernisse), zie volgend archiefblok, ---
      - W. Geleedst (Meerkerk, Nieuwland en Leerbroek), 1946 - 1953; 655
      - A. van Gent (Bergschenhoek), 1958 - 1980; 656
      - A.H. van Gent (Zevenhuizen), zie volgend archiefblok, ---
      - R.W.M. Gerrits (Lisse), 1981 - 1984; 657
      - H.B. van der Goot (Nieuwerkerk aan den IJssel), zie volgend archiefblok, ---
      - Th.M.J. de Graaf (Lisse), 1953 - 1968; 659
      - C.J.N. de Graaff (Voorhout), 1947 - 1956 (2 mappen), 660-661
        - Map 1, 660
        - Map 2, 661
      - C. de Groen (Spijkenisse), zie volgend archiefblok, ---
      - M.G. Groenenberg (Driebruggen), 1964 - 1984; 662
      - P. Groeneweg (Heinenoord), 1965 - 1974; 663
      - H. v.d. Gronde (Kockengen en Everdingen en Hagestein), 1969 - 1983; 664
      - F.J. Groot Enzerink (Maasland), 1950 - 1972; 665
      - J.G. de Groot (Liesveld), zie volgend archiefblok, ---
      - J.B. Grosheide (Rijswijk), 1974 - 1978; 666
      - N.A. den Haan-Groen (Voorburg), 1976 - 1983; 667
      - B.H.G. ter Haar Romeny (Woerden), 1966 - 1975; 668
      - J. van der Haar (Voorschoten), 1971 - 1980; 669
      - S. Hammer (Oud-Beijerland), 1936 - 1966; 670
      - H.F. Harke (Oudewater), 1948 - 1960 (2 mappen), 671-672
        - Map 1, 671
        - Map 2, 672
      - W.M. van der Harst (Oostflakkee), 1966 - 1982; 673
      - M.A. van der Have (Benthuizen), zie volgend archiefblok, ---
      - A. Havermans ('s-Gravenhage), zie volgend archiefblok, ---
      - G.Th.J. Heijdra (Bergschenhoek), zie volgend archiefblok, ---
      - J.A.G.M. Hellenberg Hubar (Rijswijk), 1933 - 1946; 674
      - R.F.H. Hempenius (Pijnacker), 1971 - 1981; 675
      - W. Hendriks (Sliedrecht), zie volgend archiefblok, ---
      - G.H.M. Hendrikx-Vlaar (Warmond), zie volgend archiefblok, ---
      - L.M.J. Hendrix (Berkel en Rodenrijs), 1953 - 1970; 676
      - S.W. Henry (Numansdorp en Klaaswaal), 1968 - 1971; 677
      - N. Hesseler (Poortugaal), 1973 - 1980; 678
      - L.W.L.F. van Heugten (Nieuwerkerk aan den IJssel), zie volgend archiefblok, ---
      - J. Heusdens (Vlaardingen), 1946 - 1975; 679
      - J. ten Heuvelhof (Hazerswoude), 1970 - 1983; 680
      - D. van Heyst (Naaldwijk), 1964 - 1968; 681
      - J. den Hoed (Nieuw-Lekkerland), 1977 - 1980; 682
      - H. Hoekstra (Zoetermeer), zie volgend archiefblok, ---
      - C.J. van der Hoeven (Ridderkerk), 1959 - 1970; 683
      - J. Hof (Hendrik Ido Ambacht), zie volgend archiefblok, ---
      - J.M. Hoffman (Noordwijk en Westvoorne), zie volgend archiefblok, ---
      - E. Hofland (Berkel en Rodenrijs), zie volgend archiefblok, ---
      - J.M. Hofman (Noordwijk), zie volgend archiefblok, ---
      - C. van Hofwegen (Oude Tonge, Sliedrecht, Gouda en Stolwijk), 1947-1985; 684
      - G. van Hofwegen (Barendrecht), 1968 - 1981; 685
      - G. Hokken (Hei- en Boeicop, Schoonrewoerd en Lexmond), 1974 - 1985; 686
      - L.J. den Hollander (Hazerswoude en Leerdam), 1948 - 1979; 687
      - C.A. van de Hooft (Waddinxveen), 1958 - 1975; 688
      - B.J. Hoogenboom (Ter Aar), 1935 - 1971; 689
      - P.W. Hordijk (Naaldwijk), 1968 - 1974; 690
      - A.J.M. Houdijk (Zoeterwoude), zie volgend archiefblok, ---
      - J.M.H.L. Hoynck van Papendrecht (Alkemade), 1947 - 1954; 691
      - J.G. Huigsloot (Nieuwveen), zie volgend archiefblok, ---
      - P.J. Huijbrecht (Bergambacht), zie volgend archiefblok, ---
      - J. van Huis (Poortugaal), 1967 - 1975; 692
      - J. Huurman (Gouderak en Brielle), 1956 - 1976; 693
      - A.P. van der Jagt (Hellevoetssluis), zie volgend archiefblok, ---
      - K.F. James (Gouda), 1938 - 1964; 694
      - C. Jansen Verplanke (Ridderkerk), zie volgend archiefblok, ---
      - J.C. de Jong (Driebruggen), zie volgend archiefblok, ---
      - J. de Jonge (Nieuw-Lekkerland), zie volgend archiefblok, ---
      - J.A. de Jongh (Asperen en Heukelum), 1980 - 1985; 695
      - B. Kammenga (Leimuiden), 1956 - 1966; 696
      - P.J. Keijzer (Papendrecht), 1948 - 1967; 697
      - W.A. Kieboom (Vlaardingen), 1975 - 1982; 698
      - J. Kingma (Gouderak), 1972 - 1979; 699
      - E.H. van Kinschot (Leiden), 1946 - 1964; 700
      - D.A. Kleijenberg (Ouddorp), 1950 - 1966; 701
      - M.P. van der Klugt-Witteman (Monster), zie volgend archiefblok, ---
      - J. baron van Knobelsdorff (Sassenheim), 1961 - 1973; 702
      - W.E. baron van Knobelsdorff (Reeuwijk), 1955 - 1962; 703
      - J. Kok (Bodegraven), zie volgend archiefblok, ---
      - E.J.M. Kolfschoten (Alkemade en Leidschendam), 1954 - 1980; 704
      - H.A.M.T. Kolfschoten ('s-Gravenhage), 1957 - 1968; 705
      - L. de Kool (Voorschoten), 1960 - 1971; 706
      - B.H. Koomans (Rijnsburg), 1957 - 1974; 707
      - B.J. Kostanje (Klaaswaal), 1979 - 1983; 708
      - N.P. Kremer (Bodegraven), 1974 - 1981; 709
      - A.J. Kret (Sassenheim), zie volgend archiefblok, ---
      - F.J. Krop (Bleiswijk), 1969 - 1977; 710
      - J.J.A. Kruijff (Den Bommel), 1947 - 1953; 711
      - W.H. Lambooy (Lisse), 1947 - 1950; 712
      - F.K. Langemeijer (Wateringen), zie volgend archiefblok, ---
      - J.J. van der Lee (Dordrecht), 1966 - 1973; 713
      - D. Leijdens (waarnemend - Melissant), 1958, 714
      - L.G.L. Lemkes (Den Bommel), 1938 - 1945; 715
      - A.J. Lems (Schiedam), 1974 - 1979; 716
      - L.C.A. Lepelaars (Krimpen aan den IJssel), 1942 - 1971; 717
      - A.A.J.M. van Lier (Vlaardingen), zie volgend archiefblok, ---
      - C.H. van de Linde (Nieuwerkerk aan den IJssel), 1969 - 1983; 718
      - C.M. van der Linden (Waddinxveen), zie volgend archiefblok, ---
      - C.W. van Linden (Geervliet en Heenvliet), 1921 - 1946; 719
      - J. van der Linden (Bleiswijk), zie volgend archiefblok, ---
      - D. Lodder ('s-Gravendeel), 1971 - 1986; 720
      - G.J. te Loo (Schiedam), 1979 - 1983; 721
      - L. Looij (Alblasserdam), 1941 - 1968 (2 mappen), 722-723
        - Map 1, 722
        - Map 2, 723
      - D. de Loor (Delft), 1953 - 1965; 724
      - A.A. van der Louw (Rotterdam), 1974 - 1981; 725
      - I. Luteijn (Berkenwoude), 1955 - 1979; 726
      - V.G.M. Marijnen ('s-Gravenhage), 1968 - 1978; 727
      - M.G.M. van Marwijk Kooij (Binnenmaas), zie volgend archiefblok, ---
      - A. Mater (Lekkerkerk), 1971 - 1976; 728
      - J.M.M. van Meetelen (Bergschenhoek), 1946 - 1958; 729
      - J. van Meeuwen (Asperen en Heukelum), 1946 - 1966; 730
      - R. Meijers (Krimpen aan de Lek), 1952 - 1965; 731
      - M.P.A. Meissen (Wateringen), 1945 - 1971; 732
      - F.R.M. Meltzer (Schipluiden), 1954 - 1961; 733
      - A.H. van Montfoort (Nieuwkoop), 1965 - 1978; 734
      - M.J. Muller (Lekkerkerk), 1956 - 1971; 735
      - H.B.M. Mumsen ('s-Gravenzande), 1947 - 1972; 736
      - J.D. Nederhof ('s-Gravendeel), zie volgend archiefblok, ---
      - A. Neet (Ouderkerk aan den IJssel), 1946 - 1967; 737
      - F. Nieborg (De Lier), 1946 - 1961; 738
      - H.K. Nieborg (Nieuw Lekkerland), 1954 - 1971; 739
      - J.C. van Niekerk (Hillegom), 1964 - 1978; 740
      - C. Nieuwenhuizen (Giessenburg en Schelluinen), 1966 - 1982; 741
      - O.F.A.H. van Nispen (Hillegom), 1947 - 1964; 742
      - C.J. Nobel-van Vuren (waarnemend - Lekkerkerk), 1982 - 1984; 743
      - J.W. Noteboom (Voorburg), 1946 - 1958; 744
      - A.P. Oele (Delft), 1973 - 1978; 745
      - A.A. ten Oever (Strijen), 1965 - 1985; 746
      - J. Ordelman (Heerjansdam), 1965 - 1978; 747
      - P.J. Oud (Rotterdam), 1938 - 1952; 748
      - H.G. Ouwerkerk (Lekkerkerk), 1976 - 1982; 749
      - M. Paats (Alphen aan den Rijn), zie volgend archiefblok, ---
      - J.W. Peek (Schiedam), 1945 - 1964; 750
      - G.B. Pellikaan (Vianen en Lexmond), 1949 - 1967; 751
      - C. Pijl Hogeweg (Zwijndrecht), zie volgend archiefblok, ---
      - W. van der Ploeg (Puttershoek), 1945 - 1963; 752
      - H.J. van de Poel (Ter Aar), 1972 - 1976; 753
      - J. Polak (waarnemend - Rhoon), 1959 - 1961; 754
      - H. Prinsen (Hekendorp, Lange Ruige Weide en Papekop), 1955 - 1962; 755
      - M. van Prooijen ('s-Gravenzande), 1972 - 1983; 756
      - jhr. W.H.D. Quarles van Ufford (Reeuwijk), 1965 - 1971; 757
      - J. Quast (Numansdorp), 1971 - 1983; 758
      - L.R.J. ridder van Rappard (Gorinchem), 1939 - 1971 (2 mappen), 759-760
        - Map 1, 759
        - Map 2, 760
      - J.M. Ravesloot (Delft), 1966 - 1972; 761
      - M.J.D. Reekers (Berkel en Rodenrijs), zie volgend archiefblok, ---
      - R.M. van Reenen (Gouda), 1965 - 1969; 762
      - J.H. Reinders (Boskoop), zie volgend archiefblok, ---
      - J.C. de Ridder (Hendrik Ido Ambacht), 1957 - 1977; 763
      - L. Riedijk (Nieuw Helvoet), 1958 - 1959; 764
      - F.J.C.M. van Rijckevorsel (Lisse), 1938 - 1946; 765
      - D. Rijnders (Middelharnis en Sommelsdijk), 1945 - 1955; 766
      - H. Roelfsema (Schiedam), 1965 - 1974; 767
      - C.J. de Ronde (Brielle), zie volgend archiefblok, ---
      - W.K. de Roos (Rijnsburg), 1975 - 1984; 768
      - S.W. van Schaijk (Strijen), zie volgend archiefblok, ---
      - M.W. Schakel (Hoornaar, Hoogblokland en Noordeloos), 1945 - 1982; 769
      - H. Scheffers (Arkel en Kedichem), 1946 - 1975; 770
      - J.M.A. Schokking ('s-Gravenhage), 1949 - 1956 (2 mappen), 771-772
        - Map 1, 771
        - Map 2, 772
      - F.G.L.L. Schols ('s-Gravenhage), 1975 - 1985; 773
      - H.C.A.M. Scholvinck (Nootdorp), 1947 - 1966; 774
      - A. Schout (Zuid-Beijerland), 1967 - 1983; 775